【裁判字號】    90,易,3016
【裁判日期】    901023
【裁判案由】    傷害
【裁判全文】
臺灣臺中地方法院刑事判決                          九十年度易字第三一六號
    公  訴  人  臺灣臺中地方法院檢察署檢察官
    被      告  乙○○
右列被告因傷害案件，經檢察官提起公訴（九十年度偵字第一三八七七號），本院判
決如左：
    主  文
乙○○傷害人之身體，處有期徒刑伍月，如易科罰金，以參佰元折算壹日。
    事  實
一、乙○○於民國（下同）八十九年十一月十五日下午六時四十分許，駕駛ＰＡ─四
    四０七號自用小客車沿臺中縣烏日鄉○○路○段由臺中往彰化方向行駛，適有甲
    ○○騎乘機車與乙○○同向行駛在前方擬直行往彰化，乙○○則擬右轉改往大肚
    方向行駛，因甲○○之機車停擋在前方，無法右轉，乙○○乃按喇叭並質問甲○
    ○騎車過慢，二人起口角爭執，乙○○乃下車要抓甲○○，甲○○見狀立即騎機
    車逃離現場，乙○○心有未甘，亦駕車在後追趕約五十公尺後，甲○○則因機車
    撞到路邊牆壁，隨即下車跑步進入路旁之「王田加油站內」躲藏，隨後乙○○駕
  車進入加油站內，並基於普通傷害之故意，下車持路邊取得之木棍（選舉候選人
    所用之旗桿），朝甲○○身上打擊，致甲○○受有前胸挫傷七Ⅹ二‧五公分、左
    肩挫傷四Ⅹ一公分、右肘挫傷三‧五Ⅹ二公分、左上臂挫傷紅腫八Ⅹ四公分等傷
    害。
二、案經甲○○訴由臺中縣警察局烏日分局報請臺灣臺中地方法院檢察署檢察官偵查
    起訴。
    理  由
一、訊據被告乙○○對右揭時地，持木棍毆打甲○○成傷之事實，均坦承不諱，經核
    與告訴人甲○○於警訊及本院審理中指述及證人即王田加油站加油員盧門騫於警
    訊所述情節相符，復有驗傷診斷書一紙附卷可稽，事證明確，被告犯行洵堪認定
    。
二、核被告所為，係犯刑法第二百七十七條第一項之傷害罪。爰審酌被告犯罪之動機
    、目的、手段、對被害人所受損害及犯後坦承犯行之態度等一切情狀，量處如主
    文所示之刑，並諭知易科罰金之折算標準（按刑法第四十一條原規定犯最重本刑
    為三年以下有期徒刑以下之刑之罪，而受六個月以下有期徒刑或拘役之宣告者，
    得易科罰金，而該法條業經立法院三讀通過修正為犯最重本刑為五年以下有期徒
    刑以下之刑之罪，而受六個月以下有期徒刑或拘役之宣告，得易科罰金，並經總
    統於九十年一月十日以華總一義字第九０００００三八００號公布，於九十年一
    月十二日起生效，爰依修正後之刑法諭知易科罰金之折算標準）。
據上論斷，應依刑事訴訟法第二百九十九條第一項前段，刑法第二條第一項前段、第
二百七十七條第一項、修正後刑法第四十一條第一項前段，罰金罰鍰提高標準條例第
一條前段、第二條，判決如主文。
中      華      民      國      九十      年      十    月    二十三    日
                                          法  官  李  悌  愷
右正本證明與原本無異。
如不服本判決，應於送達後十日內向本院提出上訴狀（須附繕本），上訴於台灣高等
法院台中分院。
                                          書記官
中      華      民      國      九十      年      十    月    二十三    日
附錄本案論罪科刑法條全文
刑法第二百七十七條第一項
傷害人之身體或健康者，處三年以下有期徒刑、拘役或一千元以下罰金。


司法院資訊處製作；財團法人民間司法改革基金會備份。
